# 请教“商业承兑汇票列报”问题

提问人：jy03657116 时间：2021-03-26 12:33:05
背景：
A公司部分销售回款以承兑汇票结算，且以银行承兑汇票为主。收到的承兑汇票大多数进行贴现、背书，经营模式是即持有到期又出售，期末银行承兑汇票余额均列报于应收款项融资（这里暂时不考虑是不是“6+9”银行的影响）。
2020 年A公司收到客户支付的一张商业承兑汇票 500 万，并将商业承兑汇票贴现 490 万， 10 万元贴息。
问题：
上述商业承兑汇票 500 万元不满足终止确认条件，期末这 500 万元商业承兑汇票应当在“应收票据”列报，还是“应收款项融资”？
相关文件
从《上市公司执行企业会计准则案例解析（ 2020 ）》案例2-16看，监管思路好像是“应收票据”。
1.png (250.45 KB, 下载次数: 0)
3 天前 上传
但该案例并未交代日常交易情况，我这里遇到的实务案例是企业日常的银行承兑汇票是以“持有+出售”作为管理模式的。
还请陈版和各位版友赐教！！

回答人：chenyiwei
实务中对于是否只有满足“背书或贴现时可以终止确认”前提才能列报为“应收款项融资”这一问题存在争议。但多数情况下是认为只有满足该条件的票据或应收账款，才能列报为应收款项融资。
因此，一般的商业承兑汇票不能列报为“应收款项融资”。